臺灣雲林地方法院刑事裁定
111年度聲字第229號
聲  請  人  臺灣雲林地方檢察署檢察官
受  刑  人  王維聰



上列聲請人因受刑人數罪併罰有二裁判以上(111年度執字第457
號)，聲請定其應執行之刑，本院裁定如下：
    主  文
甲○○所犯如附表所示之罪刑，應執行有期徒刑柒年肆月。
    理  由
一、本件聲請意旨略以：受刑人甲○○因犯兒童及少年性剝削防制
    條例等案件，先後判決確定如附表所載，應依刑法第53條及
    第51條第5款規定，定其應執行之刑，爰依刑事訴訟法第477
    條第1項聲請裁定等語。
二、裁判確定前犯數罪者，併合處罰之；宣告多數有期徒刑者，
    於各刑中之最長期以上，各刑合併之刑期以下，定其刑期，
    但不得逾30年，刑法第50條第1項前段、第51條第5款分別定
    有明文。又依刑法第53條及第54條規定應依同法第51條第5
    款至第7款規定定其應執行之刑者，由該案犯罪事實最後判
    決之法院之檢察官，聲請該法院裁定之，刑事訴訟法第477
    條第1項定有明文。另刑事訴訟法第370條第2項及第3項，已
    針對第二審上訴案件之定應執行之刑，明定有不利益變更禁
    止原則之適用；分屬不同案件之數罪併罰，倘一裁判宣告數
    罪之刑，曾經定其執行刑，再與其他裁判宣告之刑定其執行
    刑時，在法理上亦應同受此原則之拘束(最高法院103年度第
    14次刑事庭會議決議參照)；基此，上開更定之應執行刑，
    不應比前定之應執行刑加計其他裁判所處刑期或所定應執行
    刑後為重，否則即與法律秩序理念及法律目的之內部界限有
    違，難認適法(最高法院93年度台非字第192號判決參照)。
三、經查，本件受刑人因犯附表所示各罪，先後經臺灣高等法院
    臺南分院及本院判處如附表所示之刑，並均已分別確定在案
    。其中附表編號2至6所示之罪經本院以110年度訴字第499號
    判決應執行有期徒刑4年10月確定在案等情，有各該刑事判
    決書及臺灣高等法院被告前案紀錄表在卷可稽。茲檢察官聲
    請定其應執行之刑，本院審核認聲請為正當，應予准許。且
    揆諸前開說明，本院就附表所示之罪再為定應執行刑之裁定
    時，自應受上開已定應執行刑內部界限之拘束，本院斟酌受
    刑人犯如附表所示之罪之不法與罪責程度、附表所犯各罪均
    為相同罪質之罪、犯罪時間間隔、所反應受刑人之人格特性
    與犯罪傾向等因素，對於受刑人所犯數罪為整體非難評價，
    兼衡受刑人對於定執行刑之意見等一切情狀，在未逾越內、
    外部界限之限度內，定其應執行之刑如主文所示。
四、依刑事訴訟法第477條第1項，刑法第53條、第51條第5款，
    裁定如主文。
中　　華　　民　　國　　111 　年　　3 　　月　　29　　日
                  刑事第六庭  法  官  鍾世芬
以上正本證明與原本無異。
如不服本裁定，應於裁定送達後5日內向本院提出抗告狀（須附
繕本）。「切勿逕送上級法院」
                              書記官　李沛瑩
中　　華　　民　　國　　111 　年　　3 　　月　　29　　日
附表：受刑人甲○○定應執行刑案件一覽表
編號  1 2 3 罪名  以脅迫使少年製造猥褻行為之電子訊號罪 以脅迫使少年製造猥褻行為之電子訊號未遂罪 以脅迫使少年製造猥褻行為之電子訊號未遂罪 宣告刑  有期徒刑3年7月 有期徒刑3年7月 有期徒刑3年7月 犯罪日期  108年7月中旬 110年2月24日 110年3月23日 偵查機關 年度案號  雲林地檢109年度偵字第5147號 雲林地檢110年度偵字第5753號 雲林地檢110年度偵字第5753號 最後 事實審 法院 臺灣高等法院臺南分院 臺灣雲林地方法院 臺灣雲林地方法院  案號 110年度上訴字第949號 110年度訴字第499號 110年度訴字第499號  判決 日期 110年11月30日 111年1月14日 111年1月14日 確定 判決 法院 臺灣高等法院臺南分院 臺灣雲林地方法院 臺灣雲林地方法院  案號 110年度上訴字第949號 110年度訴字第499號 110年度訴字第499號  確定日期 110年12月30日 111年2月8日 111年2月8日 是否為得易科罰金之案件  否 否 否 備註  雲林地檢111年度執字第662號 ①雲林地檢111年度執字第457號 ②編號2至6所示之刑經原判決定應執行有期徒刑4年10月  

編號  4 5 6 罪名  製造少年為性交及猥褻行為之電子訊號罪 製造少年為性交行為之電子訊號罪 製造少年為猥褻行為之電子訊號罪 宣告刑  有期徒刑10月 有期徒刑8月 有期徒刑8月 犯罪日期  109年11月間 109年12月31日 110年2月1日 偵查機關 年度案號  雲林地檢110年度偵字第5753號 雲林地檢110年度偵字第5753號 雲林地檢110年度偵字第5753號 最後 事實審 法院 臺灣雲林地方法院 臺灣雲林地方法院 臺灣雲林地方法院  案號 110年度訴字第499號 110年度訴字第499號 110年度訴字第499號  判決 日期 111年1月14日 111年1月14日 111年1月14日 確定 判決 法院 臺灣雲林地方法院 臺灣雲林地方法院 臺灣雲林地方法院  案號 110年度訴字第499號 110年度訴字第499號 110年度訴字第499號  確定日期 111年2月8日 111年2月8日 111年2月8日 是否為得易科罰金之案件  否 否 否 備註  ①雲林地檢111年度執字第457號 ②編號2至6所示之刑經原判決定應執行有期徒刑年10月